【裁判字號】    97,竹簡,680
【裁判日期】    971114
【裁判案由】    遷讓房屋
【裁判全文】
臺灣新竹地方法院民事判決             97年度竹簡字第680號
原      告  乙○○
被      告  甲○○
上列當事人間遷讓房屋事件，本院於民國97年10月30日辯論終結
，判決如下：
    主  文
被告應將坐落門牌號碼新竹市○○街三之一號之房屋遷讓交還原
告。
訴訟費用由被告負擔。
本判決得假執行。
    事實及理由
一、原告主張：緣原告於民國95年5月15日與被告簽立房屋租賃
    契約，將原告所有坐落門牌號碼為新竹市○○街3之1號房屋
    （下稱系爭房屋）出租予被告使用，雙方約定租賃期間自95
    年5月15日起至105年5月14日止，租金每月新台幣（以下同
    ）5000元，被告應按月於每月15日前繳付房租。詎被告於承
    租系爭房屋後並未依約繳付租金，經原告催討，仍未予繳納
    ，爰為終止兩造租賃契約之意思表示，並依所有物返還請求
    權及終止租賃契約後之法律關係，請求被告遷讓交還系爭房
    屋，爰聲明請求判決如主文第1項所示。
二、被告則以：被告前向原告承租系爭房屋，均依期給付租金，
    於96年4月起始未繳租金，且當初居住系爭房屋亦花費十餘
    萬元整修，若原告欲被告遷離須補償上開花費之損失並於本
    院聲明：原告之訴駁回。
三、得心證之理由：
(一)查原告主張之上開事實，業據其提出與所述相符之房屋租賃
    契約書，且為被告所不否認，堪信原告主張為真實。
(二)按承租人租金支付有遲延者，出租人得定相當期限，催告承
    租人支付租金，如承租人於其期限內不為支付，出租人得終
    止契約，租賃物為房屋者，遲付租金之總額，非達二個月之
    租額，不得依前項之規定終止契約，承租人於租賃關係終止
    後，應返還租賃物，民法第440條第1、2項、第455條前段分
    別定有明文。本件原告以被告遲延給付租金逾2個月以上，
    經催告仍不履行，而當庭向被告為表示終止租約之意思表示
    ，即屬於法有據，是兩造間之租賃契約，業經原告合法予以
    終止等情，堪可認定。
(三)綜上所述，兩造間之租賃契約既經原告合法終止等情，既如
    前述，從而，原告本於物上請求權及終止租賃契約後之法律
    關係，請求被告遷讓交還系爭房屋，為有理由，應予准許。
    至被告陳稱原告應將其花費在系爭房屋之裝修費用予以補償
    云云，然租賃契約持續中，被告為滿足其居住使用目的，在
    系爭房屋所為裝修之花費，不僅未經舉證是否事前經過原告
    同意，且此費用支出是否同屬有利原告日後取回房屋再為利
    用與否，均未經被告說明，再系爭租約既經終止，被告本應
    將系爭房屋回復原狀後返還原告，是被告所為上開抗辯，尚
    失所據，應予駁回。
四、假執行之宣告：
    本件為簡易訴訟程序所為被告敗訴之判決，爰依民事訴訟法
    第389條第1項第3款之規定，依職權宣告假執行。
五、據上論結，本件原告之訴為有理由，依民事訴訟法第436條
    第2項、第385條第1項前段、第78條、第389條第1項第3款，
    判決如主文。
中    華    民    國    97    年    11    月    14    日
                  新竹簡易庭    法  官  彭淑苑
以上正本係照原本作成。
如對本判決上訴，須於判決送達後20日內向本院提出上訴狀。
中    華    民    國    97    年    11    月    14    日
                                書記官  王恬如
    主  文


司法院資訊處製作；財團法人民間司法改革基金會備份。
